【裁判字號】    98,易,301
【裁判日期】    980521
【裁判案由】    傷害
【裁判全文】
臺灣臺南地方法院刑事判決               98年度易字第301號
公  訴  人  臺灣臺南地方法院檢察署檢察官
被      告  甲○○
上列被告因傷害案件，經檢察官提起公訴（98年度偵字第1441號）
，本院判決如下：
    主  文
甲○○教唆傷害人之身體，處有期徒刑肆月，如易科罰金，以新
臺幣壹仟元折算壹日。
    事  實
一、甲○○因丙○○積欠其新臺幣（下同）6萬元債務未還，乃
    於民國97年10月26日15時許，駕駛車號5375-SB號自用小客
    車至台南市○區○○路152巷1號丙○○住處催討債務，索討
    未果，甲○○即以相約至其老闆處洽談為由，駕駛上開自用
    小客車搭載丙○○，自丙○○住處沿台南市○○○路、中華
    東路、東門路往台南縣仁德鄉方向行駛，將丙○○載至台南
    縣歸仁鄉某偏僻處，甲○○即基於傷害之故意，教唆5、6名
    不詳姓名成年男子，分持安全帽及木棒毆打丙○○，致丙○
    ○受有背部7×1公分、10×1公分、3×1公分擦挫傷及多處
    小擦傷、頭部擦挫傷等傷害。
二、案經丙○○訴由臺南市警察局第六分局報請臺灣臺南地方法
    院檢察署檢察官偵查起訴。
    理  由
一、按「被告以外之人於審判外之言詞或書面陳述，除法律有規
    定者外，不得作為證據。」；又「被告以外之人於審判外之
    陳述，雖不符前四條之規定，而經當事人於審判程序同意作
    為證據，法院審酌該言詞陳述或書面陳述作成時之情況，認
    為適當者，亦得為證據。」，刑事訴訟法第159條第1項、第
    159條之5第1項分別定有明文。經查本件證人丙○○、台南
    市立醫院診斷證明書，雖均屬被告以外之人審判外之陳述，
    惟業經被告於本院審判程序表示同意作為證據，且審酌其作
    成時之情況，並無不當，參照首揭法條規定，得為證據。
二、訊據被告固坦承於97年10月26日15時許，駕駛車號5375-SB
    號自用小客車至台南市○區○○路152巷1號丙○○住處催討
    6萬元債務，但矢口否認教唆不詳姓名成年男子毆打被害人
    丙○○，辯稱當日被害人同意每月清償6000元，伊隨即離去
    ；且伊若有傷害被害人意，以伊身材，已足以應付，無需教
    唆他人云云。經查：
（一）被告自承於97年10月26日15時許，駕駛車號5375-SB 號自
      用小客車至台南市○區○○路152巷1號丙○○住處催討6
      萬元債務，核與丙○○證述之情節相符，足以信實；且丙
      ○○證稱向被告借款2次，各3萬元，第1次借款已償還，
      第2次借款3萬元，本金與利息均無力清償，然被告向其索
      討6萬元等語（警卷第11至15頁、本院卷第18至20頁），
      顯見被告與被害人丙○○二人就其間之債權額有所爭議，
      而丙○○又無力清償，自引起被告不滿，是被害人丙○○
      指訴被告以償款方案須經老闆同意為由，誘騙被害人上車
      ，要非無據。
（二）被害人丙○○復指稱被告先載乘伊至台南市○○○路與金
      華路口加油站接2名不詳姓名男子，再由中華南路接中華
      東路右轉東門路向台南縣仁德鄉方向行駛，至歸仁鄉一偏
      僻處，再找人分持安全帽及棒棍毆打伊等情，雖經被告否
      認，並經被告辯稱97年10月26日其自丙○○前開住處離去
      後，即返回台南市○○路○段住處或可能至台南縣歸仁鄉
      岳母家看兒子。然查被告使用之0000000000號行動電話97
      年10月26日通聯紀錄基地台位置，顯示被告於當日15時27
      分在台南市○區○○路，15時57分從台南市○區○○○路
      3段移至東門路3段，16時23分位處台南縣歸仁鄉，與被害
      人丙○○上開指訴之路線相當，倘丙○○未與被告同在前
      開車輛內，丙○○何以得悉被告當日下午之行蹤；佐以被
      害人丙○○所使用之0000000000號行動電話97年10月26日
      通聯紀錄，顯示該日16時06分至20分丙○○位在仁德鄉，
      16時58分至17時04分通聯基地台位置在歸仁鄉，益徵丙○
      ○前揭指訴屬實。
（三）被告將被害人丙○○載至歸仁鄉一偏僻處之舉，自非漫無
      目的；且誠如被告所辯，若伊欲傷害被害人，以其身材何
      須唆使他人為之，顯見被告並無親自下手之意，始將被害
      人載至歸仁鄉偏僻處，交由數不詳姓名成年男子為之；遑
      論丙○○當日因受有背部7×1公分、10×1公分、3×1公
      分擦挫傷及多處小擦傷、頭部擦挫傷等傷害，赴台南市立
      醫院急診處就診，亦有台南市立醫院97年10月26日診斷證
      明書在卷可按，而丙○○所受之多處擦、挫傷，乃屬外力
      造成，被告教唆傷害被害人丙○○事證明確，洵堪認定。
三、按數名不詳姓名成年男子與被害人丙○○並不相識，亦無宿
    怨，業據被害人證述在卷，理當本無傷害被害人之犯意，被
    告使無犯意之人為犯罪行為，乃屬教唆犯，應從其所教唆之
    罪處斷。核其所為，係犯刑法第277條第1項傷害罪之教唆犯
    ，爰審酌其為區區數萬元債務，竟生歹念之犯罪動機，以及
    糾集數人以暴力討債之手段、對被害人所生之危害，影響社
    會風氣及治安，犯後仍飾詞狡辯等一切情狀，量處如主文所
    示之刑，並諭知易科罰金之折算標準。
據上論斷，應依刑事訴訟法第299條第1項前段、刑法第29條、第
277條第1項、第41條第1項前段，刑法施行法第1條之1，判決如
主文。
本案經檢察官乙○○到庭執行職務
中    華    民    國    98    年    5     月    21    日
                  刑事第十二庭  法  官  魏玉英
以上正本證明與原本無異。
如不服本判決應於收受本判後10日內向本院提出上訴書狀，並應
敘述具體理由。其未敘述上訴理由者，應於上訴期間屆滿後20日
內向本院補提理由書狀（均須按他造當事人之人數附繕本）「切
勿逕送上級法院」。
                                書記官  曾盈靜
中    華    民    國    98    年    5     月    21    日
附錄本案論罪科刑法條全文
中華民國刑法第277條
（普通傷害罪）
傷害人之身體或健康者，處3年以下有期徒刑、拘役或1千元以下
罰金。
犯前項之罪因而致人於死者，處無期徒刑或7年以上有期徒刑；
致重傷者，處3年以上10年以下有期徒刑。


司法院資訊處製作；財團法人民間司法改革基金會備份。
